臺灣高等法院民事裁定
110年度聲字第543號
聲  請  人  邱羽璿（即邱簡草之繼承人）

            邱美玲（即邱簡草之繼承人）

            邱美容（即邱簡草之繼承人）

            邱文蘭（即邱簡草之繼承人）

            邱文姬（即邱簡草之繼承人）


相  對  人  邱靖鈞（即邱簡草之繼承人）

上列聲請人因與邱浩瑋間返還擔保金事件，聲請裁定追加邱靖鈞
為聲請人，本院裁定如下：
    主　文
邱靖鈞應於收受本裁定之日起五日內追加為聲請人，逾期未追加
，視為已一同聲請。
　　理　由
一、按訴訟標的對於數人必須合一確定而應共同起訴，如其中一
    人或數人拒絕同為原告而無正當理由者，法院得依原告聲請
    ，以裁定命該未起訴之人於一定期間內追加為原告。逾期未
    追加者，視為已一同起訴，民事訴訟法第56條之1第1項定有
    明文。又繼承人有數人時，在分割遺產前，各繼承人對於遺
    產全部為公同共有，為民法第1151條所明定。關於公同共有
    權利之行使，除法律另有規定外，應得公同共有人全體之同
    意，觀諸民法第828條第3項規定亦明。
二、聲請意旨略以：伊之被繼承人邱簡草因與邱浩瑋間請求土地
    所有權移轉登記事件，前聲請本院以104年度全字第32號假
    處分裁定（下稱系爭假處分裁定），准其供擔保新臺幣80萬
    元（下稱系爭擔保金）後，禁止邱浩瑋對於桃園市○○區○○段
    0000地號土地（權利範圍：全部），及其上1841建號建物（
    建物門牌：桃園市○○區○○路000號，權利範圍：全部）（下
    合稱系爭房地）為讓與、移轉、設定負擔及其他一切處分行
    為。邱簡草業於民國105年9月10日死亡，其繼承人雖包括伊
    及邱靖鈞，然邱靖鈞為邱浩瑋之生母，且經伊與之溝通，其
    拒絕共同聲請返還系爭擔保金，爰依民事訴訟法第56條之1
    規定，聲請追加邱靖鈞為聲請人等語。
三、經查，聲請人之被繼承人邱簡草因與邱浩瑋間請求土地所有
    權移轉登記事件，前聲請本院以系爭假處分裁定，准其提供
    系爭擔保金後，禁止邱浩瑋對於系爭房地為讓與、移轉、設
    定負擔及其他一切處分行為，業經本院調閱假處分、提存案
    卷查明屬實。而邱簡草業於105年9月10日死亡，除聲請人外
    ，其繼承人尚有邱靖鈞，亦據本院調閱本案訴訟案卷查明屬
    實，並有繼承系統表、戶籍謄本附於本案訴訟案卷可憑（最
    高法院106年度台上字第1935號卷第119頁、第139-149頁）
    。邱簡草之遺產尚未分割，聲請人請求發還系爭擔保金，屬
    公同共有權利之行使，對於全體繼承人有合一確定之必要，
    應由全體繼承人即聲請人、邱靖鈞共同聲請，其當事人適格
    始無欠缺。惟邱靖鈞為邱浩瑋之母，業據本院調閱撤銷假處
    分案卷查明屬實，並有戶籍謄本附於該案卷可佐（本院109
    年度聲字第629號卷第27頁），聲請人主張因邱靖鈞為邱浩
    瑋之母，經溝通，其拒絕同為聲請人等情，尚非無據，則聲
    請人依民事訴訟法第56條之1第1項規定，聲請追加邱靖鈞為
    聲請人，核無不合。爰命邱靖鈞於本裁定正本送達後5日內
    追加為聲請人，逾期未追加，即視為已一同聲請。
四、據上論結，本件聲請為有理由，裁定如主文。
中　　華　　民　　國　　111 　年　　1 　　月　　10　　日
                  民事第十二庭  
                        審判長法  官   陳秀貞
                              法  官   陳婷玉
                              法  官   蔡世芳
正本係照原本作成。
如不服本裁定，應於收受送達後10日內向本院提出抗告狀，並應
繳納抗告費新臺幣１千元。
中　　華　　民　　國　　111 　年　　1 　　月　　10　　日

                              書記官   魏淑娟